【裁判字號】    89,簡上,101
【裁判日期】    891011
【裁判案由】    傷害
【裁判全文】
臺灣嘉義地方法院刑事判決                        八十九年度簡上字第一○一號
    上  訴  人  乙○○
    即  被  告
右列上訴人因傷害案件，不服本院嘉義簡易庭中華民國八十九年十月十一日八十九年
度簡字第五五九號第一審判決（聲請簡易判決處刑書案號：臺灣嘉義地方法院檢察署
八十九年度偵字第五七七七號），提起上訴，本院管轄之第二審合議庭判決如左：
    主  文
上訴駁回。
乙○○緩刑年，緩刑期內付保護管束。
    事  實
一、乙○○於民國八十九年九月二十四日晚上六時時，在嘉義縣東石鄉副瀨村六十四
    之一號居處，要求其友甲○○同出購物，因遭甲○○拒絕，乃心生不悅，竟基於
    傷害之犯意，先向甲○○恫嚇：「要讓妳死！」等語，使甲○○心生恐懼，同時
    持小刀械揮刺甲○○，又以鐵鍊勒住甲○○頸部，致甲○○受有後枕部血腫、左
    手背撕裂傷及右上背瘀傷等傷害。
二、案經甲○○訴由嘉義縣警察局朴子分局報告臺灣嘉義地方法院檢察署檢察官偵查
    聲請以簡易判決處刑。
    理  由
一、訊據上訴人即被告乙○○對於右揭事實均坦承不諱（二審卷第二十二頁審判筆錄
    ），核與告訴人甲○○指訴情節相符，又告訴人受有如事實欄之傷害，有診斷證
    明書附卷（警卷第十頁）可稽，此外，並有扣案之小刀械一把、鐵鍊一條可資佐
    證。因之，上訴人自白核與事實相符，事證明確，其犯行洵堪認定。
二、核上訴人所為，係犯刑法第二百七十七條第一項之傷害罪。上訴人於恐嚇告訴人
    之同時復實施傷害告訴人之加害行為，其恐嚇之危險行為應為傷害之實害行為所
    吸收，不另成立恐嚇危害安全罪。原審依刑事訴訟法第四百四十九條第一項、第
    四百五十條第一項、第四百五十四條第二項，刑法第二百七十七條第一項、第四
    十一條、第三十八條第一項第二款，罰金罰鍰提高標準條例第一條前段、第二條
    ，逕以簡易判決判處有期徒刑六月，如易科罰金以三百元折算一日，扣案之小刀
    械一把、鐵鍊一條均沒收之，經核其認事用法及量刑均屬妥適，上訴人上訴意旨
    指摘原判決不當，為無理由，應予駁回。另查上訴人未曾受有期徒刑以上刑之宣
    告，有臺灣嘉義地方法院檢察署刑案資料查註紀錄表、臺灣高等法院被告全國前
    案紀錄表各一份在卷（偵查卷第四頁，二審卷第十一頁）可參，爰審酌上訴人於
    原審判決後已與告訴人成立民事調解，賠償告訴人新台幣三萬元，並經告訴人具
    狀撤回刑事告訴，有嘉義縣朴子市調解委員會八十九年十月十二日八十九年刑調
    字第一五二號調解筆錄、刑事撤回告訴狀各一份在卷（二審卷第六頁至第七頁）
    足按，其坦認犯行，深表悔悟，此次因一時失慮，初罹刑典，經此之偵查審判，
    當知所警惕，信無再犯之虞，本院認為其所宣告之刑，以暫不執行為適當，併予
    宣告緩刑三年，緩刑期內付保護管束，以觀後效。
據上論結，應依刑事訴訟法第四百五十五條之一第一項、第三項、第三百六十八條，
刑法第七十四條第一款、第九十三條第一項，判決如主文。
本案經檢察官吳基華到庭執行職務。
中      華      民      國    八十九    年     十二     月      六      日
                                  臺灣嘉義地方法院刑事第三庭
                                      審判長  法  官  許  進  國
                                              法  官  陳  卿  和
                                              法  官  張  道  周
右正本證明與原本無異。
本件不得上訴。
中      華      民      國    八十九    年     十二     月      六      日
                                              書記官  鄭  昭  亮


司法院資訊處製作；財團法人民間司法改革基金會備份。
